【裁判字號】    99,基小,2150
【裁判日期】    991130
【裁判案由】    給付借款
【裁判全文】
臺灣基隆地方法院基隆簡易庭小額民事判決
原      告  有限責任基隆市第二信用合作社
法定代理人  謝國棟
訴訟代理人  黃兆震
被      告  闕仁和
上列當事人間請求給付借款事件，本院於民國99年11月23日言詞
辯論終結，判決如下：
    主  文
被告應給付原告新臺幣伍仟元，及自民國九十九年九月五日起至
清償日止，按週年百分之十二‧七七五計算之違約金。
訴訟費用新臺幣壹仟元由被告負擔。
本判決得假執行。
    事實及理由
一、按訴狀送達後，原告不得將原訴變更或追加他訴，但擴張或
    減縮應受判決事項之聲明者，不在此限，民事訴訟法第255
    條第1 項第3 款定有明文。本件原告起訴之初主張被告應給
    付原告新臺幣（下同）7,500 元，及自民國99年8 月5 日起
    至清償日止，按週年百分之12.775計算之違約金，嗣於99年
    11月23日言詞辯論期日變更聲明為被告應給付原告5,000 元
    ，及自99年9 月5 日起至清償日止，按週年百分之12.775計
    算之違約金，核屬減縮應受判決事項聲明，依前揭說明，尚
    無不合，應予准許。
二、原告起訴主張：被告於98年3 月4 日向原告借款5 萬元，約
    定借款期間自98年3月4日起至99年11月4日止，分20個月，
    按月平均攤還本金，逾期則喪失期限利益，視為債務全部到
    期，並應給付原告按週年百分之12.775計算之違約金。詎被
    告未依約清償，尚積欠如主文第1 項所示之金額及違約金未
    清償，為此提起本訴等情。
三、被告到庭陳稱：對原告上開主張不爭執，並願於100年1 月7
    日前清償上開債務等語。
四、經查，原告主張之上開事實，業據提出放款借據、帳務資料
    等件影本為證，核屬相符，復為被告所不爭執，自堪信為真
    實。至被告陳明願於100 年1月7日前清償上開債務部分，惟
    本件債務既已屆清償期，被告即負有清償之義務，而被告所
    負債務得否分期或延緩清償，事屬原告之權利，非本院所能
    審究，應由兩造另行協商，附予敘明。
五、從而，原告依兩造間消費借貸之法律關係，請求被告給付如
    主文第1 項所示之金額及違約金，為有理由，應予准許。
六、本件係適用小額程序所為被告敗訴之判決，依民事訴訟法第
    436條之20規定，應依職權宣告假執行。
七、訴訟費用即第一審裁判費1,000元由被告負擔。
八、依民事訴訟法第436條之23、第436條第2項、第78條、第436
    條之19第1項、第436條之20規定，判決如主文。
中    華    民    國    99    年    11    月    30    日
                  基隆簡易庭法  官  徐世禎
以上正本係照原本作成。
對於本件判決如有不服，應於收受送達後20日內向本院提出上訴
書狀，上訴於本院合議庭，並按他造當事人之人數附具繕本。
當事人之上訴，非以判決違背法令為理由不得為之，上訴狀應記
載上訴理由，表明下列各款事項：
(一)原判決所違背之法令及其具體內容。
(二)依訴訟資料可認為原判決有違背法令之具體事實。
中    華    民    國    99    年    11    月    30    日
                            書記官  陸清敏

司法院資訊處製作；財團法人民間司法改革基金會備份。
